【裁判字號】    99,消債更,76
【裁判日期】    990917
【裁判案由】    更生事件
【裁判全文】
臺灣士林地方法院民事裁定            99年度消債更字第76號
債  務  人  甲○○
代  理  人  黃俊六律師
上列當事人聲請更生事件，本院裁定如下：
    主  文
債務人甲○○自中華民國九十九年九月十七日下午五時起開始更
生程序。
命司法事務官進行本件更生程序。
    理  由
一、按債務人與金融機構協商成立者，不得聲請更生或清算，但
    因不可歸責於己之事由，致履行顯有重大困難者，不在此限
    ，消費者債務清理條例第151 條第5 項定有明文。次按，債
    務人不能清償債務或有不能清償之虞，且無擔保或無優先權
    之債務總額未逾新臺幣（下同）1,200 萬元者，於法院裁定
    開始清算程序或宣告破產前，得向法院聲請更生，觀諸同條
    例第3 條、第42條第1 項規定自明。又法院開始更生程序之
    裁定，應載明其年、月、日、時，並即時發生效力。法院開
    始更生或清算程序後，得命司法事務官進行更生或清算程序
    ，必要時得選任律師、會計師或其他適當之自然人或法人一
    人為監督人或管理人，復為同條例第45條第1 項、第16 條
    所明定。
二、本件聲請意旨略以：伊有不能清償債務情事，前曾於民國97
    年6 月間與最大債權金融機構即台新國際商業銀行成立協商
    ，協商條件為分31期、利率5%、每月還款2 萬8,310 元。惟
    伊因被減薪、收入減少，每月收入扣除協商金額後無法維持
    伊最低基本生活，況伊尚須扶養1 名稚子。是伊係因不可歸
    責於己，致履行協商條件顯有重大困難。且伊無擔保或無優
    先權之債務總額未逾1,200 萬元，復未經法院裁定開始清算
    程序或宣告破產，爰向本院聲請更生等語。
三、經查，債務人所主張之上開事實，業據提出前置協商機制協
    議書暨前置協商無擔保債務還款分配表暨表決結果表、臺灣
    臺北地方法院97年度消債核字第103 號裁定、債務人之97至
    98年度綜合所得稅各類所得資料清單、財產歸屬資料清單、
    勞工保險被保險人投保資料表及明細、全戶戶籍謄本等為證
    （見本院卷第20至21、28至30、48頁），核閱屬實。佐諸債
    務人自陳因公司減薪，致收入扣除協商金額後無法維持伊最
    低基本生活等語，業據提出債務人永豐銀行存摺內頁自97年
    5 月至98年7 月之薪資轉帳資料等資料所示（見本院卷第49
    至55頁），則債務人每月平均薪資收入約3 萬4,271 元扣除
    每月協商還款金額2 萬8,310 元後，僅餘5,961 元，明顯不
    足維持個人基本生活，遑論負擔扶養1 名年僅3 歲之幼子，
    是債務人確係因不可歸責於己之事由，致履行協商條件顯有
    困難。另債務人主張無擔保或無優先權之債務總額未逾1,20
    0 萬元，業據提出與其所述相符之財團法人金融聯合徵信中
    心當事人綜合信用報告─債務清理條例前置協商專用債權人
    清冊為證（見本院卷第12至14頁）。復查，債務人無同條例
    第6 條第3 項、第8 條或第46條各款所定駁回更生聲請之事
    由存在，則債務人聲請更生，應屬有據，揆諸首開說明，應
    予開始更生程序，並命司法事務官進行本件更生程序。
四、爰裁定如主文。
中    華    民    國    99    年    9     月    17    日
                  民事第一庭  法      官  黃珮禎
上為正本係照原本作成。
本件不得抗告。
中    華    民    國    99    年    9     月    17    日
                              書  記  官  周嫣蘋

司法院資訊處製作；財團法人民間司法改革基金會備份。
